臺灣高等法院臺南分院刑事判決　　　　　　　九十一年度上易字第三一六號　　Ｇ
　　　上　訴　人
　　　即　被　告　甲○○○
　　　選任辯護人　侯　勝　昌　律師
右上訴人因毀損案件，不服臺灣臺南地方法院九十年度易字第二０一八號中華民國九
十一年一月十六日第一審判決（起訴案號：臺灣臺南地方法院檢察署九十年度偵字第
五六五三號），提起上訴，本院判決如左：
      主      文
上訴駁回。
      事      實
一、甲○○○與丙○○、丁○○及乙○○（下簡稱林女等三人）係位於台南巿東門路
    三段三三八巷五十六弄之鄰居，雙方因在該巷弄之停車問題致關係不睦，適近日
    林女等三人之自小客車停於該巷弄旁時，時常遭人惡意刮損，林女三人乃輪值守
    候車輛。詎甲○○○竟基於故意毀損之概括犯意，於民國九十年四月四日上午五
    時三十分許，自他家走出該巷弄內，以自有之鑰匙，連續刮損林女等三人所有自
    小客車如附表所示之物，致附表所示之物之烤漆、車蓬布遭受損壞及劃破，足以
    生損害於林女等三人（按附表編號一之車主名稱登記為丙○○之父林茂雄，惟係
    由丙○○管領使用；又附表編號三之車主名稱登記為丁○○之夫朱惠忠，惟係由
    丁○○管領使用），嗣為乙○○於其車內埋伏與丙○○於自宅二樓陽台守候目睹
    上情而報警查獲。
二、案經丙○○、乙○○、丁○○訴由台南巿警察局第一分局報請台灣台南地方法院
    檢察署檢察官偵查起訴。
      理      由
一、訊據上訴人即被告甲○○○固坦承於上開時地手持鑰匙經過該處等情不諱，惟矢
    口否認有何毀損之犯行，辯稱：我沒有刮毀她們的車子，我也不知他們為何要說
    是我刮傷的。那天伊為作清明節，於四月四日上午五時三十分許，要去巿場購買
    春捲皮，步行至伊所有車號ＥＬ─０三一五自小客車（與乙○○停車之位置僅前
    後之隔），正取出自小客車鑰匙時，告訴人乙○○即自其車內出來，手持水果刀
    乙把，指被告刮損其車之引擎蓋，被告甚感莫名其妙，不予理會云云。惟查：
  (一)被告甲○○○如何毀損被害人丙○○等三人所有自小客車如附表所示之物之犯行
    ，業據告訴人丙○○、乙○○、丁○○於警訊、偵查、原審審理中分別到庭指述
    歷歷，且互核渠等所供情節相符，應認丙○○、丁○○、乙○○之指訴應非子虛
    。
  (二)且經本院再傳訊告訴人丙○○、乙○○、丁○○到庭隔離訊問結果，丙○○證稱
    「問：（你是否有看到甲○○○刮車經過？）答：當天我有聽到腳步聲時，我探
    頭出來看，就看到甲○○○用鑰匙劃我的車子，然後再走向路口，有無再劃其他
    車子我沒有看到」。「問：（你說以前你的車子是否有被劃傷過？）答：是的，
    所以我都有在注意，之前也曾天線被折斷。我們發現當地的車子都有被劃過，甲○○○及跟甲○○○比較好的都沒有被劃過」。「問：（你車子被劃的部位為何
    ？）答：駕駛坐後面的車門的位子」等語。乙○○證稱「問：（你是否有看到甲○○○刮車經過？）答：因為我車子之前常常被劃，所以前天晚上我躲在我車子
    內監視，直到隔天早上五點卅分時，我當場看到甲○○○在劃我車子及其他的車
    子」。「問：（你發現甲○○○劃車子時，你如何處理？）答：我從車子出來，
    質問甲○○○為何要劃這些鄰居的車子，甲○○○他說劃就劃那你要怎樣，甲○○○就以拳頭要打我，我馬上回車子拿我作裁剪的刀子出來，我跟他說你如果敢
    打我，我就跟你拼」等語。丁○○證稱「問：（你是否有看到甲○○○刮車經過
    ？）答：我是沒有看到，是乙○○打電話給我說她捉到劃車子的兇手，過一會乙○○又打電話過來，我就馬上下去」等語（見本院九十一年三月二十五日下午三
    時三十分訊問筆錄），綜依上開告訴人之證述，將當時如何發現被告甲○○○劃
    其等車輛之情節述甚詳，本院經核亦與告訴人等之指訴相符，應堪採信。此外
    ，復有毀損附表所示之物照片十九幀存卷可憑，互核相符，足認被告確有毀損如
    附表所示之器物之行為甚明。
  (三)綜上所述，被告甲○○○有上開毀損之犯行，已彰彰明甚，其所辯無非畏罪之詞
    ，不足採信，犯行已堪認定。
  (四)又本件事證已明確，被告具狀再聲請傳喚證人即當時到場處理之警員汪宏河以證
    明當時告訴人有幾人到場？告訴人指稱遭被告刮傷之汽車有幾部？ＵＢ－００七
    五之車薘布有無遭人劃破？車身刮痕係新痕或舊痕？等情，本院核無必要，因而
    認無再傳訊之必要，併此明。
二、核被告損壞他人之物，所為係犯刑法第三百五十四條之罪。其先後多次犯行，時
    間緊接，犯罪（基本）構成要件相同，顯均係基於概括之犯意反覆為之，應依連
    續犯之規定論以一罪並加重其刑。原審援引刑事訴訟法第二百九十九條第一項前
    段，刑法第五十六條、第三百五十四條、第四十一條第一項前段，罰金罰鍰提高
    標準條例第一條前段、第二條之規定，並參酌被告犯罪之動機、目的、手段、所
    生危害、犯後態度等一切情狀，量處有期徒刑陸月，並諭知易科罰金折算標準，
    以資懲儆。本院經核其認事用法，均無不當，量刑亦稱妥適。被告上訴意旨，猶
    執前詞，否認犯罪，為無理由，應予駁回。
據上論斷，應依刑事訴訟法第三百六十八條，判決如主文。
本案經檢察官楊治宇到庭執行職務。
中    華    民    國      九十一      年      四      月      十        日
                                  臺灣高等法院臺南分院刑事第六庭
                                      審判長法官  楊    明    章
                                            法官  戴    勝    利
                                            法官  顏    基    典
右正本證明與原本無異。
不得上訴。
                                      法院書記官  呂    嘉    文
中    華    民    國      九十一      年      四      月     十一       日
附錄法條：
刑法第三百五十四條：毀棄、損壞前二條以外之他人之物，或致令不堪用，足以生損
                    害於公眾或他人者，處二年以下有期徒刑、拘役或五百元以下
                    罰金。
附表：
┌──┬───────┬───┬─────┬────────────┐
│編號│毀  損  物  品│數  量│被  害  人│備                  註  │
├──┼───────┼───┼─────┼────────────┤
│一  │ＹＱ─四五一七│一片  │丙○○（車│                        │
│    │號自小客車左前│      │主為林女之│                        │
│    │車門          │      │父林茂雄）│                        │
├──┼───────┼───┼─────┼────────────┤
│二  │同右車左後車門│一片  │同      右│                        │
├──┼───────┼───┼─────┼────────────┤
│三  │ＵＢ─００七五│一片  │丁○○（車│                        │
│    │號自小客車引擎│      │主為鄭女之│                        │
│    │蓋            │      │夫朱惠忠）│        │
├──┼───────┼───┼─────┼────────────┤
│四  │同右車車蓬布  │一只  │同      右│                        │
├──┼───────┼───┼─────┼────────────┤
│五  │２Ｓ─四四三一│一片  │乙○○    │                        │
│    │號自小客車引擎│      │          │                        │
│    │蓋            │      │          │                        │
└──┴───────┴───┴─────┴────────────┘
